【裁判字號】    95,聲,3390
【裁判日期】    951019
【裁判案由】    定應執行之刑
【裁判全文】
臺灣桃園地方法院刑事裁定              95年度聲字第3390號
聲  請  人  台灣桃園地方法院檢察署檢察官
受  刑  人  甲○○
上列被告因違反毒品危害防制條例等案件，聲請人聲請定應執行
之刑，本院裁定如下：
    主  文
甲○○因附表等案件，所處如附表所示之刑，應執行有期徒刑壹
年，如易科罰金，以參佰元折算壹日。
    理  由
一、聲請意旨略以：受刑人甲○○因違反毒品危害防制條例等案
    件，先後經判決確定，應依刑法第五十三條、第五十一條第
    五款，定其應執行之刑，爰依刑事訴訟法第四百七十七條第
    一項聲請裁定等語。
二、按數罪併罰，有二裁判以上者，依刑法第五十一條之規定，
    定其應執行之刑，刑法第五十三條定有明文。又民國九十四
    年二月二日修正公布，自九十五年七月一日起施行之刑法第
    二條第一項規定：「行為後法律有變更者，適用行為時之法
    律。但行為後之法律有利於行為人者，適用最有利於行為人
    之法律」。依刑法第五十一條定應執行刑時，「裁判確定前
    犯數罪，其中一罪在新法施行前者，亦同（即亦應為新舊法
    比較）。」最高法院九十五年五月二十三日第八次刑事庭會
    議決議可資參照。查受刑人於裁判確定前犯數罪，均係於九
    十五年七月一日之前犯之，而：
  (一)修正前刑法第五十一條第五款規定：「宣告多數有期徒刑
      者，於各刑中之最長期以上，各刑合併之刑期以下，定其
      刑期。但不得逾二十年。」；修正後刑法第五十一條第五
      款規定：「宣告多數有期徒刑者，於各刑中之最長期以上
      ，各刑合併之刑期以下，定其刑期。但不得逾三十年」。
  (二)再受刑人行為後，刑法第四十一條亦有修正，於犯罪時之
      刑法第四十一條第一項規定：「犯最重本刑為五年以下有
      期徒刑以下之刑之罪，而受六個月以下有期徒刑或拘役之
      宣告，因身體、教育、職業、家庭之關係或其他正當事由
      ，執行顯有困難者，得以一元以上三元以下折算一日，易
      科罰金。但確因不執行所宣告之刑，難收矯正之效，或難
      以維持法秩序者，不在此限。」。又被告行為時之易科罰
      金折算標準，依修正前罰金罰鍰提高標準條例第二條（現
      已刪除）規定，就其原定數額提高為一百倍折算一日，亦
      即被告行為時之易科罰金折算標準，應以銀元一百元以上
      三百元以下之數額折算一日，經折算為新臺幣後，應以新
      臺幣三百元以上九百元以下折算為一日。惟九十五年七月
      一日施行之刑法第四十一條第一項則規定：「犯最重本刑
      為五年以下有期徒刑以下之刑之罪，而受六個月以下有期
      徒刑或拘役之宣告者，得以新台幣一千元、二千元或三千
      元折算一日，易科罰金。但確因不執行所宣告之刑，難收
      矯正之效，或難以維持法秩序者，不在此限」，併於同日
      廢除罰金罰鍰提高標準條例第二條之規定，亦即係以一千
      元、二千元或三千元折算一日。
  (三)末按比較適用最有利於行為人之法律，應就罪刑有關之一
      切情形，比較其全部之結果，而為一體之適用，不應一部
      分適用新法，一部分適用舊法，最高法院著有二十九年上
      字第九六四號判例意旨可資參照。查本件受刑人所受之有
      期徒刑宣告，並未超過有期徒刑二十年，故依修正前、後
      刑法之規定並無有利、不利之別，然就易科罰金折算標準
      ，修正前之刑法及罰金罰鍰提高標準條例第二條規定，係
      以新台幣三百元以上九百元以下之金額定其折算標準，然
      修正後之刑法規定則係以一千元、二千元、三千元折算一
      日，顯然以修正前之法律規定較有利於受刑人。次查九十
      四年二月二日修正公布，並自九十五年七月一日施行之刑
      法施行法第三之一條第三項規定：「於九十四年一月七日
      刑法修正施行前犯併合處罰數罪中之一罪，且該數罪均符
      合第四十一條第一項得易科罰金之規定者，適用九十年一
      月四日修正之刑法第四十一條第二項規定。」，亦即有關
      併合處罰之數罪均有第四十一條第一項之情形，其應執行
      之刑逾六月者，亦適用修正前之刑法第四十一條第二項規
      定之適用。是經綜合比較之結果，本件應一體適用修正前
      之刑法第四十一條第一項前段、第二項、第五十一條第五
      款及罰金罰鍰提高標準條例第二條之規定，定其應執行之
      刑及易科罰金之折算標準，合先敘明。
三、經查，本件受刑人即被告甲○○前因違反毒品危害防制條例
    等案件，經本院於九十四年十一月三日以九十四年度訴字第
    七三八號判決判處有期徒刑六月（施用第一級毒品部分）、
    有期徒刑三月（施用第二級毒品部分），並於九十五年一月
    二十七日確定，另因竊盜案件，經本院於九十五年六月十五
    日以九十五年度桃簡字第五八Ｏ號簡易判決判處有期徒刑五
    月，於九十五年八月二十三日確定。茲由檢察官聲請就受刑
    人所受數有期徒刑之宣告定其應執行之刑，本院審核各有關
    案卷判決後認聲請為正當，應就有期徒刑部分定其應執行之
    刑，並依新修正之刑法施行法第三條之一規定，諭知易科罰
    金之折算標準。
四、據上論斷，爰依刑事訴訟法第四百七十七條第一項，刑法第
    二條第一項前段、第五十三條，修正前刑法第五十一條第五
    款、第四十一條第一項前段、第二項，刑法施行法第三條之
    一，修正前罰金罰鍰提高標準條例第二條，裁定如主文。
中    華    民    國    95    年    10    月    19    日
                  刑事第一庭    法  官  黃梅淑
以上正本證明與原本無異。
如不服本裁定，應於裁定送達後5 日內向本院提出抗告狀。
                                書記官  魏里安
中    華    民    國    95    年    10    月    20    日


司法院資訊處製作；財團法人民間司法改革基金會備份。
